---
title: "Bioestadísticas"
author: "Manuel Vargas"
date: "6/5/2022"
output:
  html_document:
    theme: readable    
    toc: true
    toc_depth: 5
    toc_float:
      collapsed: false
      smooth_scroll: false
---

```{r setup, include=FALSE}
knitr::opts_chunk$set(echo = TRUE)
```

# Preparativos

## Carga de paquetes

```{r carga-paquetes, message=FALSE}
library(readr)
library(dplyr)
library(tidyr)
library(lubridate)
library(ggplot2)
library(plotly)
```

## Lectura de datos

```{r lectura-datos, message=FALSE}
bioestadisticas <-
  read_delim("bioestadisticas.csv")
```

## Transformaciones

```{r transformaciones-datos}
bioestadisticas <-
  bioestadisticas %>%
  mutate(fecha = as.Date(fecha, format = "%Y-%m-%d")) %>%
  arrange(fecha)
```

# Análisis

## Peso

### Peso vs. grasa corporal

```{r peso-grasa, message=FALSE}
peso_grasa <-
  bioestadisticas %>%
  ggplot(aes(x = peso, y = grasa_corporal)) +
  geom_point(color = "red") +
  geom_smooth(color = "black") +
  labs(title = "Peso vs. grasa corporal") +
  theme_minimal()

ggplotly(peso_grasa)
```

### Peso vs. músculo esquelético

```{r peso-musculo, message=FALSE}
peso_musculo <-
  bioestadisticas %>%
  ggplot(aes(x = peso, y = musculo_esqueletico)) +
  geom_point(color = "blue") +
  geom_smooth(color = "black") +
  labs(title = "Peso vs. músculo esquelético") +  
  theme_minimal()

ggplotly(peso_musculo)
```

### Peso por mes

```{r peso-x-mes}
peso_x_mes <-
  bioestadisticas %>%
  mutate(mes = format_ISO8601(fecha, precision = "ym")) %>%
  group_by(mes) %>%
  summarise(peso = mean(peso, na.rm = TRUE))

grafico_peso_x_mes <-
  peso_x_mes %>%
  ggplot(aes(x = mes, y = peso)) +
  geom_col() +
  labs(title = "Peso promedio por mes") +  
  theme_minimal()

ggplotly(grafico_peso_x_mes)
```

### Grasa corporal por mes

```{r grasa-x-mes}
grasa_x_mes <-
  bioestadisticas %>%
  mutate(mes = format_ISO8601(fecha, precision = "ym")) %>%
  group_by(mes) %>%
  summarise(grasa_corporal = mean(grasa_corporal, na.rm = TRUE))

grafico_grasa_x_mes <-
  grasa_x_mes %>%
  ggplot(aes(x = mes, y = grasa_corporal)) +
  geom_col() +
  labs(title = "Grasa corporal promedio por mes") +  
  theme_minimal()

ggplotly(grafico_grasa_x_mes)
```

### Músculo esquelético por mes

```{r musculo-x-mes}
musculo_x_mes <-
  bioestadisticas %>%
  mutate(mes = format_ISO8601(fecha, precision = "ym")) %>%
  group_by(mes) %>%
  summarise(musculo_esqueletico = mean(musculo_esqueletico, na.rm = TRUE))

grafico_musculo_x_mes <-
  musculo_x_mes %>%
  ggplot(aes(x = mes, y = musculo_esqueletico)) +
  geom_col() +
  labs(title = "Músculo esquelético promedio por mes") +  
  theme_minimal()

ggplotly(grafico_musculo_x_mes)
```

## Natación

### Natación (distancia medida manualmente) vs. peso

```{r natacion_manual_peso, message=FALSE}
natacion_manual_peso <-
  bioestadisticas %>%
  ggplot(aes(x = natacion_distancia_manual, y = peso)) +
  geom_point(color = "blue") +
  geom_smooth(color = "black") +
  labs(title = "Natación (distancia medida manualmente) vs. peso") +  
  theme_minimal()

ggplotly(natacion_manual_peso)
```

### Natación (distancia medida por el reloj) y peso

```{r natacion_reloj_peso, message=FALSE}
natacion_reloj_peso <-
  bioestadisticas %>%
  ggplot(aes(x = natacion_distancia_reloj, y = peso)) +
  geom_point(color = "blue") +
  geom_smooth(color = "black") +
  theme_minimal()

ggplotly(natacion_reloj_peso)
```

## Fecha

### Fecha y peso

```{r fecha-peso, message=FALSE}
fecha_peso <-
  bioestadisticas %>%
  ggplot(aes(x = fecha, y = peso)) +
  geom_line(color = "blue") +
  geom_smooth(method = "loess", color = "black") +
  theme_minimal()

ggplotly(fecha_peso)
```

### Fecha y grasa

```{r fecha-grasa, message=FALSE}
fecha_grasa <-
  bioestadisticas %>%
  ggplot(aes(x = fecha, y = grasa_corporal)) +
  geom_line(color = "blue") +
  geom_smooth(color = "black") +
  theme_minimal()

ggplotly(fecha_grasa)
```

### Fecha y músculo

```{r fecha-musculo, message=FALSE}
fecha_musculo <-
  bioestadisticas %>%
  ggplot(aes(x = fecha, y = musculo_esqueletico)) +
  geom_line(color = "blue") +
  geom_smooth(color = "black") +
  theme_minimal()

ggplotly(fecha_musculo)
```

### Fecha y natación (distancia medida manualmente)

```{r fecha-natacion_manual, message=FALSE}
fecha_natacion_manual <-
  bioestadisticas %>%
  filter(!is.na(natacion_distancia_manual) & !is.na(natacion_distancia_reloj)) %>%
  ggplot() +
  geom_line(aes(x = fecha, y = natacion_distancia_manual), color = "blue") +
  geom_smooth(
    aes(x = fecha, y = natacion_distancia_manual),
    color = "black"
  ) +
  theme_minimal()

ggplotly(fecha_natacion_manual)
```

